臺灣宜蘭地方法院刑事判決　　　　　　　　　　　　　九十二年度易字第三五二號
　　公　訴　人　臺灣宜蘭地方法院檢察署檢察官
　　被　　　告　甲○○
右列被告因恐嚇案件，經檢察官提起公訴（九十二年度偵字第二六八二號），本院判
決如左：
    主  文
甲○○連續以加害生命、身體、財產之事，恐嚇他人，致生危害於安全，處拘役伍拾
日，如易科罰金以參佰元折算壹日。
    事  實
一、緣甲○○與丙○○前係同居男女朋友關係。甲○○因不滿丙○○透過乙○○之協
    調要求分手，竟基於恐嚇之概括犯意，於民國九十二年七月十四日晚間八時四十
    分許，在宜蘭縣宜蘭市○○路○段九十一號之「國光水電行」內，與乙○○發生
    口角爭執，並以「在路上小心一點」、「要燒你們的店」、「如果碰到就要潑妳
    硫酸」、「知道妳車子的車牌，要把它敲掉」等加害生命、身體、財產之事，恐
    嚇乙○○，使乙○○心生恐懼；復於同年七、八月間某日，在宜蘭縣羅東鎮○道
    路及不詳地點等處，當面或透過丙○○以電話轉述，以「知道你家住在哪裡，有
    二個孩子，要對你們不利，也知道妳先生在哪裡工作，有辦法讓妳先生沒有工作
    」等加害生命、身體之事，恫嚇乙○○，亦致乙○○心生畏懼，足生危害於乙○○生命、身體、財產之安全，嗣經乙○○報警處理而查悉上情。
二、案經乙○○訴請宜蘭縣警察局宜蘭分局報告臺灣宜蘭地方法院檢察署檢察官偵查
    起訴。
    理  由
一、訊據被告甲○○矢口否認有何恐嚇被害人乙○○之犯行，辯稱：伊與證人丙○○
    前係同居男女朋友關係，九十二年七月十四日晚間伊至宜蘭縣宜蘭市○○路○段
    九十一號之「國光水電行」與證人丙○○討論分手之事，伊有與證人丙○○發生
    口角，但是伊不認識被害人乙○○，伊並沒有恐嚇她，於九十二年七、八月間伊
    亦沒有當面或透過丙○○以電話轉述恐嚇之言詞恐嚇被害人乙○○云云。經查：
    右揭事實，業據被害人乙○○於警詢、偵查及本院審理中均指訴綦詳，並經證人
    丙○○於警詢、偵查及本院審理中證述甚明。證人即丙○○之大哥丁○○雖於本
    院審理中結證稱：「我有聽到幾句，聲音很大，我沒有注意內容，只有聽到被告
    說路頭路尾都會遇到的話，當時丙○○、乙○○都在場，我不知道被告對何人說
    」等語（見本院九十三年一月五日審理筆錄）。但證人即丙○○之二嫂賴素蘭（
    亦為「國光水電行」之經營者於偵查中檢察官訊問是否曾聽到被告向乙○○恫嚇
    稱要潑硫酸、燒房子等語，證人賴素蘭即結證稱：「因為當時她們很大聲在吵架
    ，我就跑到對面不理他們，真的不清楚他們在講什麼，也沒有聽到被告講什麼」
    、「那不是那一天講的，她曾經在電話裡這樣子講，她是說他付出很多，不想跟
    我小叔分開，她說如果這樣的話，要燒我的房子，有一次她們去公園調解時，她
    手上有拿一瓶洗廁所用的瓶子，裡面裝什麼，我不知道，她說如果談不攏的話要
    潑手上的東西，但不知道她是要潑自己或別人」等語（見偵查卷十六頁），顯見
    被告確曾多次以潑硫酸、燒屋等加害生命、身體之事恐嚇他人。又證人丁○○、
    賴素蘭於偵查及本院審理中所為之證詞雖多所保留，然衡諸被告與證人丙○○既
    為前同居男女朋友關係，則證人丁○○、賴素蘭與證人丙○○亦為親友，渠等證
    詞有所保留亦與常情無違。是綜上所述，本件事證明確，被告犯行洵堪認定。
二、核被告甲○○所為，係犯刑法第三百零五條之恐嚇危害安全罪。被告先後多次恐
    嚇犯行，時間緊接，方法相同，觸犯構成要件相同之罪名，顯係基於概括犯意為
    之，為連續犯，應依刑法第五十六條規定以一罪論並加重其刑。爰審酌被告之素
    行，及本件係因感情糾葛致罹刑典，其手段、對被害人產生危害之程度及犯罪後
    態度等一切情狀，量處如主文所示之刑，並諭知易科罰金之折算標準，以資警惕
    。
三、至公訴人於審理中另以被告甲○○亦於前揭時地亦以加害生命、身體、財產之事
    恐嚇丙○○，同時涉犯刑法第三百零五條之恐嚇罪嫌。惟查，被告固於本院審理
    中坦稱曾多次與證人丙○○發生口角，然衡諸被告與證人丙○○原係前同居男女
    朋友關係，因感情糾葛產生爭吵，係因一時情緒激動所致，實與常情無違，並無
    加害他人生命、身體、財產之主觀犯意，且參諸證人丙○○於本院審理中陳稱：
    「我還沒有提出恐嚇告訴」等語（見本院九十三年一月五日審理筆錄），顯見證
    人丙○○並未因此感到心生畏懼，尚與刑法第三百零五條恐嚇罪之構成要件有間
    ，此部分不能證明被告犯罪，此外復查無其他積極證據足以認定被告對於證人丙○○於前揭時地有恐嚇之犯行，原應為無罪之諭知，惟公訴意旨認此部分與前揭
    有罪部分有裁判上一罪關係，應予一併審酌，爰不另為無罪諭知，附此敘明。
據上論斷，應依刑事訴訟法第第二百九十九條第一項前段，刑法第五十六條、第三百
零五條、第四十一條第一項前段，罰金罰鍰提高標準條例第一條前段、第二條，判決
如主文。
本案經檢察官劉憲英到庭執行職務。
中        華        民        國        九十三     年   一   月  十九   日
                                臺灣宜蘭地方法院刑事第四庭
                                    審判長法  官  林  惠  玲
                                          法  官  辜  漢  忠
                                          法  官  郭  顏  毓
右正本證明與原本無異。
如不服本判決應於送達後十日內向本院提出上訴狀。(應附繕本)
                                          書記官  莊  淑  茹
中        華        民        國        九十三     年   一   月  二十   日
附錄本案論罪科刑法條：
刑法第三百零五條(恐嚇危害安全罪)
以加害生命、身體、自由、名譽、財產之事，恐嚇他人致生危害於安全者，處二年以
下有期徒刑、拘役或三百元以下罰金。
